【裁判字號】    97,訴,339
【裁判日期】    970818
【裁判案由】    違反臺灣地區與大陸地區人民關係條例等
【裁判全文】
臺灣高雄地方法院刑事判決               97年度訴字第339號
公  訴  人  臺灣高雄地方法院檢察署檢察官
被      告  戊○○
指定辯護人  本院公設辯護人辛○○
            丙○○
            庚○○原名闕秋騰.
            己○○
上列被告等因違反臺灣地區與大陸地區人民關係條例等案件，經
檢察官提起公訴（96年度偵字第11272 號、第28402 號），被告
等於本院準備程序中均為有罪之陳述，經合議庭裁定由受命法官
依簡式審判程序獨任審理，並判決如下：
    主  文
戊○○共同使大陸地區人民非法進入臺灣地區，處有期徒刑伍月
，如易科罰金，以銀元參佰元即新台幣玖佰元折算壹日。減為有
期徒刑貳月又拾伍日，如易科罰金，以銀元參佰元即新台幣玖佰
元折算壹日。又共同連續使大陸地區人民非法進入臺灣地區，處
有期徒刑陸月，如易科罰金，以銀元參佰元即新台幣玖佰元折算
壹日。減為有期徒刑參月，如易科罰金，以銀元參佰元即新台幣
玖佰元折算壹日。應執行有期徒刑伍月，如易科罰金，以銀元參
佰元即新台幣玖佰元折算壹日。
丙○○、庚○○、己○○共同使大陸地區人民非法進入臺灣地區
，各處有期徒刑伍月，如易科罰金，均以銀元參佰元即新台幣玖
佰元折算壹日。均減為有期徒刑貳月又拾伍日，如易科罰金，均
以銀元參佰元即新台幣玖佰元折算壹日。
    事  實
一、戊○○、丙○○、庚○○均係臺灣地區人民，其等均明知大
    陸地區人民非經主管機關許可，不得進入臺灣地區，亦均明
    知其等分別與大陸地區女子林洪英、翁愛玉、黃玉華（均已
    出境，並均檢察官為不起訴處分）並無結婚之意思，且林洪
    英、翁愛玉、黃玉華欲以辦理假結婚之方式，取得不實之探
    親名義，非法進入臺灣地區工作賺取金錢，然其等為圖擔任
    人頭老公可收取費用之利益，分別與林道旺（另案由臺灣板
    橋地方法院檢察署偵辦中）所組成之兩岸人蛇集團成員間共
    同基於使大陸地區人民非法進入臺灣地區及行使使公務員登
    載不實事項於公文書之犯意聯絡，及分別與林洪英、翁愛玉
    、黃玉華共同基於行使使公務員登載不實事項於公文書之犯
    意聯絡，由戊○○、丙○○、庚○○於如附表一所示時間前
    往大陸地區福建省福州市分別與林洪英、翁愛玉、黃玉華辦
    理虛偽結婚登記並取得大陸地區公證書，即先行返回臺灣持
    上開結婚公證書前往財團法人海峽交流基金會（下稱海基會
    ）辦理認證，取得該會核發之核對證明後，分別於如附表二
    所示時間持上開結婚公證書及海基會核對證明等證件，向如
    附表二所示戶政事務所，以其等分別與林洪英、翁愛玉、黃
    玉華結婚之不實事項申請辦理結婚之戶籍登記，並分別填載
    內容不實之「結婚登記申請書」，致使如附表二所示之各該
    戶政事務所辦理結婚登記不知情之該管公務員，分別將戊○○與林洪英2 人於92年3 月10日結婚之不實事項；丙○○與
    翁愛玉2 人於92年3 月10日結婚之不實事項；庚○○與黃玉
    華於92年3 月21日結婚之不實事項，分別登載於其職務上所
    掌屬之公文書、戶口名簿及國民身分證上，均足生損害於戶
    政機關對於戶籍管理之正確性。戊○○、丙○○、庚○○於
    辦妥戶籍登記後，旋持前開登載不實之戶籍登記資料，分別
    以林洪英、翁愛玉、黃玉華為其配偶之不實事由，至內政部
    警政署入出境管理局（現改為內政部入出國及移民署，下稱
    境管局）填具「大陸地區人民進入臺灣地區旅行證申請書」
    ，並檢具上開結婚公證書、海基會核對證明、大陸地區人民
    進入臺灣地區保證書及前開不實之戶籍登記資料，據以申請
    林洪英、翁愛玉、黃玉華以配偶名義來臺探親，而分別行使
    上開登載不實之戶籍登記資料，使境管局承辦人員實質審查
    後，未發現虛偽，因此核發林洪英、翁愛玉、黃玉華中華民
    國臺灣地區旅行證，准其等入境臺灣。林洪英等人遂於如附
    表二所示之時間，以形式上合法之探親名義非法入境臺灣。
    而林洪英等人入境臺灣後，與戊○○等人均無實質之夫妻生
    活，並旋於入境臺灣約不久後，不知所蹤。
二、戊○○知悉擔任人頭老公可從中牟利後，竟另行起意基於使
    大陸地區人民非法進入臺灣地區及行使使公務員登載不實事
    項於公文書之概括犯意，安排欲擔任人頭老公之人至前開林
    道旺所組成之兩岸人蛇集團成員，擔任人頭老公，以從中牟
    利。而己○○、甲○○（嗣到案後另行審結）均係臺灣地區
    人民，其等均明知大陸地區人民非經主管機關許可，不得進
    入臺灣地區，亦均明知其等分別與大陸地區女子林英（已出
    境，並經檢察官為不起訴處分）、男子乙○○（嗣到案後另
    行審結）並無結婚之意思，且林英、乙○○欲以辦理假結婚
    之方式，取得不實之探親名義，非法進入臺灣地區工作賺取
    金錢，然其等為圖擔任人頭老公（婆）可收取費用之利益，
    分別透過戊○○之安排而與林道旺所組成之兩岸人蛇集團成
    員及戊○○間共同基於使大陸地區人民非法進入臺灣地區及
    行使使公務員登載不實事項於公文書之犯意聯絡，及分別與
    林英、乙○○共同基於行使使公務員登載不實事項於公文書
    之犯意聯絡，由己○○、甲○○於如附表一所示時間前往大
    陸地區福建省福州市分別與林英、乙○○辦理虛偽結婚登記
    並取得大陸地區公證書，即先行返回臺灣持上開結婚公證書
    前往財團法人海峽交流基金會（下稱海基會）辦理認證，取
    得該會核發之核對證明後，分別於如附表二所示時間持上開
    結婚公證書及海基會核對證明等證件，向如附表二所示戶政
    事務所，以其等分別與林英、乙○○結婚之不實事項申請辦
    理結婚之戶籍登記，並分別填載內容不實之「結婚登記申請
    書」，致使如附表二所示之各該戶政事務所辦理結婚登記不
    知情之該管公務員，分別將甲○○與乙○○2 人於92年4 月
    2 日結婚之不實事項；己○○與林英2 人於92年8 月4 日結
    婚之不實事項，分別登載於其職務上所掌屬之公文書、戶口
    名簿及國民身分證上，均足生損害於戶政機關對於戶籍管理
    之正確性。甲○○、己○○於辦妥戶籍登記後，旋持前開登
    載不實之戶籍登記資料，分別以乙○○、林英為其配偶之不
    實事由，至內政部警政署入出境管理局（現改為內政部入出
    國及移民署，下稱境管局）填具「大陸地區人民進入臺灣地
    區旅行證申請書」，並檢具上開結婚公證書、海基會核對證
    明、大陸地區人民進入臺灣地區保證書及前開不實之戶籍登
    記資料，據以申請乙○○、林英以配偶名義來臺探親，而分
    別行使上開登載不實之戶籍登記資料，使境管局承辦人員實
    質審查後，未發現虛偽，因此核發乙○○、林英中華民國臺
    灣地區旅行證，准其等入境臺灣。乙○○等人遂於如附表二
    所示之時間，以形式上合法之探親名義非法入境臺灣。而乙○○等人入境臺灣後，與甲○○等人均無實質之夫妻生活，
    並旋於入境臺灣約不久後，不知所蹤。
二、案經高雄市政府警察局楠梓分局暨內政部入出國及移民署移
    送臺灣高雄地方法院檢察署檢察官偵查起訴。
    理  由
一、本件被告戊○○、丙○○、庚○○、己○○所犯係死刑、無
    期徒刑、最輕本刑為3 年以上有期徒刑以外之罪，其於準備
    程序就上揭被訴事實為有罪之陳述，經受命法官告知簡式審
    判程序之旨，並聽取其與公訴人之意見後，經本院合議庭裁
    定由受命法官獨任進行簡式審判程序。
二、前揭事實，業據被告戊○○、丙○○、庚○○、己○○於本
    院審理中均坦承不諱，核與證人即同案被告林道旺、黃琦丹
    、朱健彰、鐘秀月於警詢所證情節互核相符，此外，並有國
    人入出境末端查詢報表、中華民國台灣地區旅行證、大陸地
    區人民進入台灣地區旅行證申請書、如附表二所示戶政事務
    所之戶籍謄本、結婚登記申請書、海基會證明、公證書、結
    婚證明書各5 份在卷可佐，足認被告戊○○、丙○○、庚○○、己○○之自白均與事實相符，均堪採為論罪科刑之依據
    。本案事證明確，被告戊○○、丙○○、庚○○、己○○犯
    行，均堪認定，自應依法論科。
三、新舊法律之比較：
  (一)查被告戊○○、丙○○、庚○○、己○○為本件犯行後，臺
    灣地區與大陸地區人民關係條例第79條關於違反同條例第15
    第1 款所規範之使大陸地區人民非法進入臺灣地區之處罰規
    定業經變更。按上揭被告等人行為時之同條例第79條第1 項
    規定：違反第15條第1 款規定者，處5 年以下有期徒刑、拘
    役或科或併科新臺幣50萬元以下罰金；而前開規定業於92年
    10月29日修正，同年12月31日施行，按修正後之規定，違反
    第15條第1 款規定者，處1 年以上7 年以下有期徒刑，得併
    科新臺幣100 萬元以下罰金。意圖營利而犯前項之罪者，處
    3 年以上10年以下有期徒刑，得併科新臺幣500 萬元以下罰
    金。經比較修正前、後之規定，以上開修正前之規定較有利
    於被告，是就被告等人之犯行，自應依修正前即被告行為時
    之臺灣地區與大陸地區人民關係條例第79條第1 項規定處斷
    。
  (二)又被告等人為本件犯行後，刑法部分條文業於94年2 月2 日
    修正公布，並自95年7 月1 日起施行，又刑法施行法增訂第
    1 條之1 ，亦於95年6 月14日修正公布，同年7 月1 日起施
    行。按行為後法律有變更者，適用行為時之法律，但行為後
    之法律有利於行為人者，適用最有利於行為人之法律，刑法
    第2 條第1 項定有明文。次按本次刑法修正之比較新舊法，
    應就罪刑有關之共犯、未遂犯、想像競合犯、牽連犯、連續
    犯、結合犯，以及累犯加重、自首減輕暨其他法定加減原因
    （如身分加減）與加減例等一切情形，綜其全部罪刑之結果
    而為比較，最高法院95年度第8 次刑庭會議著有決議可資參
    照。經查：
  1.修正前刑法第28條規定：「二人以上共同實施犯罪之行為，
    皆為正犯」，修正後刑法第28條則規定：「二人以上共同實
    行犯罪之行為者，皆為正犯」。其中「實施」一語，涵蓋陰
    謀、預備、著手及實行之概念在內，其範圍較廣；而「實行
    」則著重於直接從事構成犯罪事實之行為，其範圍較狹，是
    修正後刑法共同正犯之範圍已有限縮。共同正犯之範圍既因
    此而有變動，自屬犯罪後法律有變更，而非僅屬純文字修正
    （最高法院96年度臺上字第934 號判決意旨參照），本案被
    告等人之犯罪行為，依新舊法，均成立共同正犯，適用新法
    並無較有利於被告等人。
  2.又新修正之刑法業已刪除第56條連續犯之規定，此刪除雖非
    犯罪構成要件之變更，但顯已影響行為人刑罰之法律效果，
    自屬法律有變更。依修正前刑法第56條規定，行為人連續數
    行為而犯同一罪名，僅論以1 罪，並加重其刑，而依修正後
    刑法規定，行為人之數犯罪行為，原則須分論併罰，是經比
    較新、舊法結果，應以行為時法即修正前刑法規定對被告戊○○較為有利。
  3.又刑法第55條後段有關「犯一罪而其方法或結果之行為犯他
    罪名」之牽連犯之規定，經修正刪除，亦即修正後之刑法，
    已無牽連犯得論以裁判上一罪之情形。所犯之數罪，應按其
    具體情形論罪。查被告等人所為使大陸地區人民非法進入臺
    灣地區罪及行使使公務員登載不實文書罪，其行為、時間屬
    個別獨立，但有方法、目的之牽連關係，如適用修正前之規
    定，顯較有利於被告等人。
  4.修正前臺灣地區與大陸地區人民關係條例第79條第1 項之法
    定刑為「5 年以下有期徒刑、拘役或科或併科新臺幣50 萬
    元以下罰金」；又刑法第216 條、第214 條之行使使公務員
    登載不實文書罪之法定刑為3 年以下有期徒刑、拘役或科銀
    元500 元以下罰金。而關於罰金刑最低數額之規定，依修正
    前刑法第33條第5 款規定，及依現行法規所定貨幣單位折算
    新臺幣條例規定折算後，為銀元1 元即新臺幣3 元；依修正
    後刑法第33條第5 款規定，最低額則為新臺幣1,000 元。從
    而，經比較結果，應以行為時法即修正前刑法規定對被告等
    人較為有利。
  5.刑法罰金刑之加重，依修正後刑法第67條規定，其最高度及
    最低度同加重之，較修正前刑法第67條所定，僅加重其最高
    度，經比較結果，以修正前刑法第67條規定較有利於被告戊○○。
  6.被告戊○○行為時，刑法第51條原規定：「數罪併罰，分別
    宣告其罪之刑，依左列各款定其應執行者：」，其中第五款
    規定：「宣告多數有期徒刑者，於各刑中之最長期以上，各
    刑合併之刑期以下，定其刑期。但不得逾二十年。」，修正
    後刑法第51條第5 款規定：「宣告多數有期徒刑者，於各刑
    中之最長期以上，各刑合併之刑期以下，定其刑期。但不得
    逾三十年。」。比較結果，修正前之刑法較有利於被告戊○○，依刑法第2 條第1 項前段之規定，仍應依修正前刑法定
    其應執行之刑。
  7.經綜合比較結果，修正前刑法規定對於所有被告等人均較為
    有利，是對所有被告等人所為之各該犯行，均應依刑法第2
    條第1 項前段之規定，適用上揭修正前刑法規定處斷。
四、按大陸地區人民非經主管機關許可，不得進入臺灣地區；又
    不得使大陸地區人民非法進入臺灣地區，臺灣地區與大陸地
    區人民關係條例第10條第1 項及第15條第1 項第1 款定有明
    文。次按臺灣地區與大陸地區人民關係條例第79條第1 項處
    罰違反同條例第15條第1 款所定使大陸地區人民非法進入臺
    灣地區罪，凡非經合法手續進入者皆包含之，自不以偷渡進
    入為限（最高法院90年度臺上字第3180號、92年度臺上字第
    40號判決足參），而大陸地區人民，其父母、配偶或子女在
    臺灣地區設有戶籍者，得申請進入臺灣地區探親，大陸地區
    人民進入臺灣地區許可辦法第3 條第1 項第3 款固有明文，
    惟查本件被告戊○○、丙○○、庚○○、己○○為使大陸地
    區人民得依據上開規定入境臺灣地區，以徒具外觀合法形式
    之結婚為手段，使大陸人士得以探親為由申請來臺，藉以規
    避我國政府對大陸地區人民入境之管制，被告戊○○、丙○○、庚○○、己○○實質上形同以非法手段使大陸地區人民
    進入臺灣。故核被告戊○○、丙○○、庚○○、己○○上開
    所為，均係犯刑法第216 條、第214 條之行使使公務員登載
    不實文書罪及違反修正前臺灣地區與大陸地區人民關係條例
    第15條第1 款、第79條第1 項之使大陸地區人民非法進入臺
    灣地區罪。公訴意旨雖認被告戊○○事實二所為，係犯違反
    臺灣地區與大陸地區人民關係條例第79條第2 項之意圖營利
    使大陸地區人民非法進入臺灣地區罪，惟查臺灣地區與大陸
    地區人民關係條例已於92年10月29日修正公布全文，其中關
    於使大陸地區人民非法進入臺灣地區之處罰規定，即修正後
    該條例第79 條 ，係自92年12月31日起施行，業如前述，而
    修正前臺灣地區與大陸地區人民關係條例第79條除於第2 項
    就常業犯之處罰，予以明文外，並無就意圖營利，而違反該
    條例第15條第1 項規定者，另有不同處罰之明文。是於該條
    例修正前，因意圖營利，而違反該條例第15條第1 項規定者
    ，仍屬第79條第1 項規定處罰之範疇，公訴意旨此部分所述
    ，容有誤會，然因此部分係公訴人未慮及該法業已修正，而
    有此誤，尚不涉及變更起訴法條之問題，附此敘明。被告戊○○、丙○○、庚○○、己○○上揭所犯使公務員登載不實
    文書之低度行為，應均為行使之高度行為所吸收，均不另論
    罪。被告戊○○、丙○○、庚○○就事實一所為使大陸地區
    人民非法進入臺灣地區及行使使公務員登載不實事項於公文
    書犯行，分別與林道旺所屬人蛇集團成員間，各有犯意聯絡
    及行為分擔，均為共同正犯；另被告戊○○、丙○○、庚○○分別與大陸女子林洪英、翁愛玉、黃玉華就事實一之行使
    使公務員登載不實文書罪間，各有犯意聯絡及行為分擔，均
    為共同正犯。被告戊○○、己○○就事實二所為使大陸地區
    人民非法進入臺灣地區及行使使公務員登載不實事項於公文
    書犯行，分別與林道旺所屬人蛇集團成員間，各有犯意聯絡
    及行為分擔，均為共同正犯；另被告己○○與大陸女子林英
    就事實二之行使使公務員登載不實文書罪間，有犯意聯絡及
    行為分擔，亦為共同正犯。又如附表二所示之大陸人士，係
    非法進入臺灣地區之大陸地區人民，其等本身即為本件犯罪
    行為實施之對象，並無同時成為犯罪主體之餘地，是就上開
    使大陸地區人民非法進入臺灣地區罪，均無從分別與各該被
    告間有犯意聯絡，成立共同正犯之可能，併此敘明。被告戊○○、丙○○、庚○○、己○○所犯上開使大陸地區人民非
    法進入臺灣地區罪及行使使公務員登載不實文書2 罪間，均
    有方法目的之牽連關係，各應從較重之使大陸地區人民非法
    進入臺灣地區罪處斷。被告戊○○事實二先後2 次使大陸地
    區人民非法進入臺灣地區及行使使公務員登載不實文書之犯
    行，時間緊接，所犯構成要件相同，顯基於概括犯意為之，
    為連續犯，應依修正前刑法第56條連續犯規定以一罪論，並
    依法加重其刑。再被告戊○○於為事實一犯行後，認有利可
    圖，另行起意而安排己○○等人為事實二犯行，業據被告戊○○於本院審理時供承明確（參本院卷(二)第154 頁），故被
    告戊○○就事實欄一、二之行為間，犯意各別，應予分論併
    罰。
五、爰審酌被告戊○○、丙○○、庚○○、己○○等人以假結婚
    之手段，非法使大陸地區人士進入臺灣地區，影響國家對於
    戶政之管理及大陸人士來臺事務管理之正確性，對於臺灣地
    區整體治安及社會秩序，影響頗鉅，行為實無可取，而被告
    戊○○於為事實一犯行後，為謀私利，進而為事實二犯行，
    罪責非輕，惟念其等犯後均坦認犯行，態度均佳，兼衡被告
    犯罪之動機、目的、手段、情節及所生危害等一切情狀，分
    別量處如主文所示之刑。又被告戊○○、丙○○、庚○○、
    己○○行為後，刑法第41條第1 項前段亦有修正，被告行為
    時，依修正前刑法第41條第1 項前段、罰金罰鍰提高標準條
    例第2 條（現已刪除）之規定，有期徒刑、拘役易科罰金之
    折算標準，原以銀元一百元、二百元、三百元折算一日，經
    折算為新臺幣後，應以新臺幣三百元、六百元、九百元折算
    一日，而刑法第41條第1 項前段修正後，則規定為以新臺幣
    一千元、二千元或三千元折算一日，此因屬科刑規範事項之
    變更，其折算標準為裁判時所應諭知，自有就新舊法規定比
    較之必要，經比較新舊法結果，以被告行為時關於易科罰金
    之規定，較有利於被告〔按定易科罰金之折算標準，係屬科
    刑規範事項，非屬最高法院95年5 月23日95年第8 次刑庭會
    議決議第一、(四)則所定，比較新舊法應就罪刑有關之共犯、
    未遂犯、想像競合犯、牽連犯、連續犯、結合犯，以及累犯
    加重、自首減輕暨其他法定加減原因（如身分加減）與加減
    例等一切情形，綜其全部罪刑之結果而為比較之情形，其既
    非屬法律適用之情形，即無與之綜合比較之適用，附此敘明
    〕。故本案應依修正前刑法第41條第1 項前段及修正刪除前
    罰金罰鍰提高標準條例第2 條之規定，對被告戊○○、丙○○、庚○○、己○○諭知易科罰金之折算標準。另被告戊○○、丙○○、庚○○、己○○之犯罪時間均係在96年4 月24
    日之減刑基準日前，且所犯之罪刑，合於減刑條件，應各依
    中華民國九十六年罪犯減刑條例第2 條第1 項第3 款予以減
    輕其宣告刑2 分之1 ，被告戊○○並應依修正前之刑法第51
    條第5 款規定定其應執行之刑。
據上論斷，應依刑事訴訟法第273 條之1 第1 項、第299 條第1
項前段，92年10月29日修正前臺灣地區與大陸地區人民關係條例
第15條第1 款、第79條第1 項，刑法第11條前段、第2 條第1項
前段、第214 條、第216 條，修正前刑法第28條、第55條後段、
第56條、第41條第1 項前段、第51條第5 款，罰金罰鍰提高標準
條例第1 條前段、廢止前罰金罰鍰提高標準條例第2 條，現行法
規所定貨幣單位折算新台幣條例第2 條，中華民國九十六年罪犯
減刑條例第2 條第1 項第3 款、第7 條、第10條第1 項，判決如
主文。
本案經檢察官丁○○到庭執行職務。
中    華    民    國    97    年    8     月    18    日
                      刑事第十庭  法  官   林揚奇
以上正本證明與原本無異。
如不服本判決應於收受本判決後10日內向本院提出上訴書狀，並
應敘述具體理由，如未敘述上訴理由者，應於上訴期間屆滿後20
日內補提理由書狀於本院（均須按他造當事人之人數附繕本）「
切勿逕送上級法院」。
中    華    民    國    97    年    8     月    18    日
                                  書記官   何明昌
附錄本案論罪科刑法條：
修正前臺灣地區與大陸地區人民關係條例第79條：
違反第15條第1 款規定者，處5 年以下有期徒刑、拘役或科或併
科新臺幣50萬元以下罰金。
以犯前項之罪為常業者，處1 年以上7 年以下有期徒刑，得併科
新台幣100 萬元以下罰金。
第1項之未遂犯罰之。
中華民國刑法第216條：
行使第210 條至第215 條之文書者，依偽造、變造文書或登載不
實事項或使登載不實事項之規定處斷。
中華民國刑法第214條：
明知為不實之事項，而使公務員登載於職務上所掌之公文書，足
以生損害於公眾或他人者，處3 年以下有期徒刑、拘役或500 元
以下罰金。
附表一：
┌────┬──────┬──────┬──────┐
│被告姓名│到大陸時間  │結婚時間    │回臺灣時間  │
├────┼──────┼──────┼──────┤
│  戊○○│92年3月1日  │92年3月10日 │92年3月13日 │
├────┼──────┼──────┼──────┤
│  丙○○│92年3月1日  │92年3月10日 │92年3月13日 │
├────┼──────┼──────┼──────┤
│  庚○○│92年3月16日 │92年3月21日 │92年3月27日 │
├────┼──────┼──────┼──────┤
│  甲○○│92年3月16日 │92年4 月2 日│92年4 月3 日│
├────┼──────┼──────┼──────┤
│  己○○│92年7月19日 │92年8 月4 日│92年8月8 日 │
└────┴──────┴──────┴──────┘
附表二：
┌────┬───┬──────┬──────┬──────┐
│被告姓名│大陸配│登記時間    │登記機關    │大陸配偶入境│
│        │偶    │            │            │時間        │
├────┼───┼──────┼──────┼──────┤
│  戊○○│林洪英│92年3月24日 │高雄市前鎮區│92年5月17日 │
│        │      │            │戶政事務所  │            │
├────┼───┼──────┼──────┼──────┤
│  丙○○│翁愛玉│92年3月24日 │高雄市三民區│92年5月17日 │
│        │      │            │戶政事務所  │            │
├────┼───┼──────┼──────┼──────┤
│  庚○○│黃玉華│92年4月9日  │高雄縣阿蓮鄉│92年6月5日  │
│        │      │            │戶政事務所  │            │
├────┼───┼──────┼──────┼──────┤
│  甲○○│乙○○│92年4月22日 │高雄縣旗山鎮│92年7月20日 │
│        │      │            │戶政事務所  │            │
├────┼───┼──────┼──────┼──────┤
│  己○○│林英  │92年9月9日  │高雄市前鎮區│92年11月30日│
│        │      │            │戶政事務所  │            │
└────┴───┴──────┴──────┴──────┘


司法院資訊處製作；財團法人民間司法改革基金會備份。
